臺灣高等法院臺中分院刑事裁定　　　　　100年度附民字第4號
聲　請　人
即債權人　　白勝欽
送達代收人　林彥君
訴訟代理人　曾秋香
相　對　人　王福全
上列當事人間請求損害賠償事件，聲請人聲請假扣押，本院裁定
如下：
    主    文
聲請人以現金新臺幣伍拾萬元或由財團法人法律扶助基金會臺中
分會所出具之同額保證書為相對人供擔保後，得對於相對人之財
產於新臺幣伍佰萬元之範圍內為假扣押。相對人如為聲請人提供
擔保金新臺幣伍佰萬元，或將請求之金額提存後，得免為或撤銷
假扣押。
    理    由
一、聲請意旨略以：相對人王福全於民國98年12月13日晚間6時
    5分許，駕駛車牌號碼3969-HS號休旅車，於苗栗縣通霄鎮○
    道台1線北上128.5公里外側車道處，擬欲自上開省道中央分
    隔島缺口迴轉至南下車道時，本應注意起駛前應注意前後左
    右有無車輛，並應讓行進中之車輛優先通行，且應注意變換
    車道時，應讓直行車先行，並注意安全距離，而當時雖係夜
    間然有照明，柏油路面乾燥無缺陷、無障礙物，視距良好，
    且車況正常，依其智識能力並無不能注意之情況，然其卻疏
    於注意後方直行車輛及安全距離，即貿然起駛自外側車道往
    中央分隔島缺口處左迴轉，致其同向後方酒後騎乘車號L5F-
    932號重型機車之聲請人，閃避不及，而在上開省道北上中
    線車道處撞擊相對人上開車輛之駕駛座後方車門，造成聲請
    人人車倒地後，並受有腦外傷併蜘蛛膜下腔出血、雙側股骨
    折等傷害，經送醫後仍因外傷性腦損傷、水腦症、器質性腦
    病變，而語言功能及智力受損，無法正常表達，有認知功能
    障礙，而達於重傷之程度，此有臺灣苗栗地方法院99年度交
    易字第175號刑事判決書、勞工保險失能診斷書、障礙手冊
    各1 份足稽，本件刑事部分目前上訴繫屬至鈞院審理中，日
    前聲請人已向鈞院提起侵權行為之損害賠償訴訟，請求相對
    人賠償新臺幣（下同）15497萬3144元整，惟本件請求賠償
    金額實非小數目，而相對人自車禍發生至今，亦未有和解之
    誠意，實有逃避、隱匿財產，致日後有不能強制執行或甚難
    執行之虞，聲請人為保全強制執行，願提供擔保以代釋明，
    另因考量本件請求金額高達千萬，聲請人資力實無法負荷擔
    保金之提供，故僅就相對人所有財產5百萬元，依民事訴訟
    法第512條、第524條之規定，向本案繫屬之鈞院請求裁定准
    予假扣押等語。
二、經查，聲請人就其所主張之請求及假扣押之原因，業據其提
    出之臺灣苗栗地方法院99年度交易字第175號判決書、勞工
    保險失能診斷書、中華民國身心障礙手冊、刑事附帶民事起
    訴狀，及於另案刑事附帶民事訴訟（本院99年度附民字第23
    2號）卷內所提之臺北榮總、光田綜合醫院、童綜合醫院等
    醫院出具之診斷證明書、門診收據、幫傭看護工人薪資明細
    表、修業證明書、財政部臺灣省北區國稅局98年度綜合所得
    稅各類所得資料清單等認有部分之釋明，復據其陳明願供擔
    保以補釋明之不足，所請假扣押，經核並無不合，應予准許
    。
三、依刑事訴訟法第491條、民事訴訟法第526條、第527條，裁
    定如主文。
中    華    民    國    100    年    1    月    13    日
            刑事第九庭  審判長法  官  江  德  千
                              法  官  莊  深  淵
                              法  官  賴  妙  雲
以上正本證明與原本無異。
如不服本裁定，應於裁定送達後五日內向本院提出抗告狀。
                              書記官  陳  三  軫
中    華    民    國    100    年    1    月    13    日